高雄高等行政法院判決
　　　　　　　　　　　　　　　　九十五年度訴字第四四三號
　　　　　　　　　　　　　　　.
原　　　告　蓮運工程有限公司
代　表　人　甲○○
被　　　告　財政部高雄市國稅局
代　表　人　邱政茂局長
訴訟代理人　乙○○
上列當事人間因營業稅事件，原告不服財政部中華民國九十五年
四月七日台財訴字第０九五０００七九０三０號訴願決定，提起
行政訴訟。本院判決如下︰
　　主  文
原告之訴駁回。
訴訟費用由原告負擔。
　　事  實
壹、事實概要：
原告於民國（下同）九十二年一月購進勞務新台幣（以下同）一
、五００、０００元（不含稅），未依法取得憑證，而以非實際
交易對象之涉嫌虛設行號上力開發工程有限公司（以下簡稱上力
公司）所開立統一發票三紙，作為進項憑證申報扣抵銷項稅額，
虛報進項稅額七五、０００元，經財政部台北市國稅局（下稱北
市國稅局）查得，通報被告審查違章成立，除核定補徵營業稅七
五、０００元外，並處罰鍰一五０、０００元。原告不服，申經
復查，未獲變更，提起訴願，亦遭決定駁回，遂提起本行政訴訟
。
貳、兩造之聲明：
一、原告聲明求為判決：
（一）訴願決定及原處分均撤銷。
（二）訴訟費用由被告負擔。
二、被告聲明求為判決：
（一）原告之訴駁回。
（二）訴訟費用由原告負擔。
參、兩造主張之理由：
一、原告起訴意旨略謂：
（一）原告因承攬樂士電機股份有限公司（下稱樂士公司）台電
      尖石Ｓ﹨Ｓ改建工程－基礎電力現場工程外包工作，業已
      提供承攬合約、銷售發票、營繕工程結算證明書等為憑，
      原告結算結果屬虧損，實無必要再行取得非屬交易之發票
      。而原告與上力公司之交易，由已提供之工程協議書、上
      力公司營利事業登記證、上力公司進項發票、工程進度月
      報表之驗收紀錄、付款憑證等資料，進貨事實已至為明確
      。則原告因承包樂士公司工程，又向上力公司進貨並取得
      三紙發票作為進項憑證，原告依加值型及非加值型營業稅
      法（下稱營業稅法）第三十三條第一款規定「購買貨物或
      勞務時，所取得載有營業稅額之統一發票。」應屬合法，
      而無可議之處。
（二）上力公司固經法務部調查局北部地區機動工作組（下稱調
      查局北機組）調查認屬涉嫌虛設行號者，然原告對此並無
      所悉，且依事後查得之資料上力公司乃於九十年六月二十
      七日經核准設立者，直至九十二年六月十日始行解散，顯
      見與原告交易之時間，該公司仍合法存續中，而原告於完
      工後，以原告所有於合作金庫銀行之帳戶提領並分成三筆
      匯款給付予上力公司。若原告僅係向虛設行號者購買統一
      發票，自無須匯款支付工程款。而上揭原告支付工程款之
      資料，早於申請復查時，即已提供予被告查核，實無未說
      明工程款存入與提領之銀行明細資料及上力公司向原告請
      款與付款等關聯資料之情事。又所謂上力公司登記營業項
      目，依原告亦有呈送之上力公司營利事業登記證所載，上
      力公司申請營業之項目計有：室內裝潢業、配管工程業、
      室內輕鋼工程業、景觀工程業、機械安裝業．．等，則與
      原告曾呈報之工作進度月報表所列工作項目並無扞挌之處
      。復查決定及訴願決定，徒認原告未舉事證，未就疑點為
      說明，遽爾駁回原告之救濟，已彰顯確有未予調查證據及
      理由矛盾之違法。
（三）行政程序法第九條明定，行政機關就該管行政程序，應於
      當事人有利及不利之情形，一律注意；又同法第三十六條
      並明文，行政機關應依職權調查證據，不受當事人主張之
      拘束，對當事人有利及不利事項一律注意，是為行政機關
      基於保護人民權益，所應遵守之一體注意原則。本件原告
      本已將與上力公司相關之交易明細資料提供予被告查核，
      而所謂疑點未作說明部分，被告本即可自行調閱資料，豈
      可僅以原告未作說明，遽爾為不利於原告之認定，自屬違
      誤。
（四）按行政行為，應以誠實信用之方法為之，並應保護人民正
      當合理之信賴，為行政程序法第八條所明定。本件原告因
      信賴被告承辦人之說詞，始會全額繳納稅額並填具承諾書
      （原告非承認違章事實）。原告確有實際交易行為之事實
      ，被告誘使原告受不利益處分之嫌，更漠視原告合理之信
      賴，已彰顯被告違反誠實信用原則之疏失。訴願決定書雖
      以被告發函輔導原告於裁罰處分前補繳稅款及承認違章事
      實，乃基於可減輕裁罰倍數之美意，並無不正當誘使受不
      利益之處分，亦無違反誠實信用原則之情事云云。然若係
      原告已承認違章事實，豈會一再不服。且若非被告告知依
      程序規定填寫即可免罰，原告自不可能出具該承諾書。又
      依營業稅法第五十一條第五款規定，可按所漏稅額處一倍
      至十倍之罰鍰，倘依訴願決定書所謂本件有減輕倍數之美
      意，則原告為何仍被處二倍之罰鍰，足認訴願決定書認定
      無違反誠實信用原則等云云，殊為矛盾。故原告係遭被告
      之錯誤誘引，誤以填具承諾書，即可不被處罰，然此卻造
      成不利於原告之認定，顯見被告行政行為不當。
（五）營業稅法第十九條第一項第一款規定乃指營業人購進之貨
      物或勞務未依規定取得並保存第三十三條所列之憑證者。
      而第三十三條所定應載明名稱、地址及統一編號之憑證，
      本件原告已提供上力公司開具之統一發票三紙，應無違反
      該規定。且縱上力公司經查明確係虛設行號者，原告亦不
      知悉。原告既有上力公司開具之統一發票，如何該當營業
      稅法第五十一條第五款之虛報進項稅額之情事。而國家稅
      務機關遭虛設行號一再盜領統一發票，無法遏止，原告僅
      一介小民，未知悉上力公司為虛設行號，自不得將此處罰
      虛設行號之責任累及原告等語。
二、被告答辯意旨略謂︰
（一）按「進項稅額，指營業人購買貨物或勞務時，依規定支付
      之營業稅額。」「營業人左列進項稅額不得扣抵銷項稅額
      ：一、購進之貨物或勞務未依規定取得並保存第三十三條
      所列之憑證者。」「納稅義務人，有左列情形之一者，除
      追繳稅款外，按所漏稅額處一倍至十倍罰鍰，．．五、虛
      報進項稅額者。」「本法第五十一條第五款所定虛報進項
      稅額，包括依本法規定不得扣抵之進項稅額、無進貨事實
      及偽造憑證之進項稅額而申報退抵稅額者。」分別為營業
      稅法第十五條第三項、第十九條第一項第一款、五十一條
      第五款及同法施行細則第五十二條第一項所明定。
（二）原告於九十二年一月取得許應時等涉嫌虛設行號集團五一
      五家營業人中之編號七「上力公司」所開立統一發票三紙
      金額計一、五００、０００元，稅額七五、０００元充當
      進項憑證，申報扣抵銷項稅額，經北市國稅局以九十三年
      三月十日財北國稅審三字第０九三０二一０七八五號函將
      相關資料通報被告審查結果，雖因原告確有承包工程事實
      而認其有進貨事實，惟因上力公司已列虛設行號，乃認其
      未依法取得實際交易對象所開立統一發票，核定補徵本稅
      七五、０００元。原告不服，主張其取得上力公司發票一
      、五００、０００元，係承攬樂士公司台電尖石Ｓ﹨Ｓ改
      建工程－基礎電力現場工程之外包工作，有承攬合約、銷
      售發票、營繕工程結算證明書等為憑，該工程九十一年四
      月二十三日開工，九十二年一月五日完工，工程結算毛損
      ，沒必要取得非屬交易之發票；其與上力公司交易符合規
      定，取有工程協議書、上力公司營利事業登記證、工程進
      度月報表之驗收紀錄、上力公司進項發票、匯款紀錄等為
      憑，進貨事實明確並支付進項稅額予實際銷貨之營業人，
      並按規定報繳云云。經被告復查決定認：原告於九十三年
      十一月四日已繳清營業稅七五、０００元，並於九十三年
      十一月三日承認違章行為，此有繳款書、承諾書附卷可稽
      。至其主張確實向上力公司進貨云云乙節，經被告於九十
      四年三月十一日以財高國稅法字第０九四００一一三００
      號函，請其對工程協議書第十點，工程款採同步請款辦理
      乙節，提示（一）向樂士公司請款與付款等關聯資料。（
      二）工程款存入與提領之銀行明細資料。（三）上力公司
      向其請款與付款等關聯資料。（四）款項存入與提領之銀
      行明細資料。（五）上力公司登記營業項目為其他景觀工
      程，與其承包尖石Ｓ﹨Ｓ改建工程基礎電力現場工程顯不
      相同，請說明轉包情形、業務聯繫人員、簽約代表等事項
      ，以供查核。原告雖以九十四年三月十八日蓮字第九四三
      一八七號函覆，但未見對上開疑點說明。又原告承攬樂士
      公司台電尖石Ｓ﹨Ｓ改建工程－基礎電力現場工程九十二
      年一月五日完工，九十二年一月六日開立發票予樂士公司
      ，取得上力公司所開立之統一發票日期分別為九十二年一
      月十日、十五日及二十一日，係在承攬之工程完工且開立
      銷售發票後始取得進項發票，顯有異常。是原告所舉事證
      ，尚難推翻其以虛設行號開立之統一發票作為進項憑證，
      虛報進項稅額認定之事實，並基於禁反言原則，乃駁回原
      告復查之申請。
（三）原告於九十二年一月購進勞務一、五００、０００元（不
      含稅），涉嫌未依規定取得憑證，而以非實際交易對象之
      涉嫌虛設行號上力公司所開立統一發票三紙，作為進項憑
      證申報扣抵銷項稅額，虛報進項稅額七五、０００元，此
      並有調查局北機組九十二年二月二十五日電防字第０九二
      七八００六九二０號刑事案件移送書、專案申請調檔統一
      發票查核清單附卷可稽，違章事實，洵堪認定。至原告主
      張：確實向上力公司進貨，所承作工程既係於九十二年一
      月五日完工，九十二年一月六日始開立發票向樂士公司請
      款，上力公司開立發票實為正常，並已就被告所提相關疑
      點函覆說明，且已提供上力公司開立發票三紙，並無未依
      規定取得憑證，被告未盡調查證據之義務，竟認原告未就
      疑點說明，於法顯有違誤云云。然本件原告於九十三年十
      一月三日以書面承認違章事實，並於九十三年十一月四日
      已繳清營業稅七五、０００元，被告乃按所漏稅額七五、
      ０００元處二倍罰鍰計一五０、０００元，有繳款書、承
      諾書附卷可稽，違章事證明確。原告雖舉工程協議書、上
      力公司營利事業登記證、工程進度月報表之驗收紀錄、上
      力公司進項發票、匯款紀錄等資料證明確實向上力公司進
      貨。然經被告於九十四年三月十一日以財高國稅法字第０
      九四００一一三００號函請其對工程協議書第十點，工程
      款採同步請款辦理乙節，提示向樂士公司請款與付款等關
      聯資料、工程款存入與提領之銀行明細資料、上力公司向
      其請款與付款等關聯資料、款項存入與提領之銀行明細資
      料。並就上力公司登記營業項目為其他景觀工程，與其承
      包尖石Ｓ﹨Ｓ改建工程基礎電力現場工程，說明轉包情形
      及業務聯繫人員、簽約代表等事項，以供查核。原告以九
      十四年三月十八日蓮字第九四三一八七號函覆，但未見對
      上開疑點說明，又被告按原告提示資料查對結果，發現其
      承攬樂士公司台電尖石Ｓ﹨Ｓ改建工程－基礎電力現場工
      程九十二年一月五日完工，九十二年一月六日開立發票予
      樂士公司，取得上力公司所開立之統一發票日期分別為九
      十二年一月十日、十五日及二十一日，係在承攬之工程完
      工且開立銷售發票後始取得進項發票，顯有異常。又因原
      告所舉事證，尚難推翻其以虛設行號開立之統一發票作為
      進項憑證，虛報進項稅額認定之事實，原告主張被告未盡
      調查義務，竟認原告未就疑點說明，並主張其取得上力公
      司開立之發票屬依法取得之憑證，其發票亦屬正常等主張
      ，核無可採。
（四）按「當事人主張事實，須負舉證責任，倘其所提出之證據
      ，不足為主張事實之證明，自不能認其主張之事實為真實
      」最高行政法院三十六年判字第十六號著有判例。原告對
      被告承辦人告知填具承諾書可免罰，誘使其為之承諾，並
      未加舉證；又被告發函輔導原告於裁罰處分核定前補繳稅
      款及承認違章事實，乃基於可減輕裁罰倍數之美意，並無
      不正當誘使其受不利益之處分，亦無違反誠實信用原則之
      情事。
（五）原告所提與上力公司交易存款存摺及匯款單等資料，執為
      其確與上力公司有交易事實之證明，然查前揭進貨之貨款
      無論金額大小，原告均以匯款支付，貨款以匯款匯入上力
      公司設籍地區（台北市區）安泰商業銀行長安東路分行（
      下稱安泰銀行長安東路分行）之帳戶，於匯存入次日隨即
      領出，其存提款分別在原告設籍地區（高雄地區）合作金
      庫鳳山分行、合作金庫興鳳分行、安泰銀行北高雄分行、
      安泰銀行鳳山分行為之，存提款人筆跡相同，而上力公司
      於安泰銀行長安東路分行所設帳戶始於九十一年十二月二
      十三日設立，並於匯款開始日九十二年二月二十日由靜止
      戶轉回，截至匯款結束之次日九十二年二月二十五日後即
      無其他存款交易，現為靜止戶，僅供暫時存提款使用，已
      與一般交易常規有違，尚難證明原告與前揭涉嫌虛設行號
      上力公司有收付貨款之事實，又上力公司涉嫌虛設行號既
      經移送偵辦查證無銷售事實，自非原告之實際交易對象，
      核無財政部九十五年五月二十三日台財稅字第０九五四五
      三五五００號函之適用。準此，原告主張與上力公司有交
      易事實，即非事實。
（六）本件原告於九十二年一月購進勞務一、五００、０００元
      （不含稅），涉嫌未依法取得憑證，而以非實際交易對象
      之涉嫌虛設行號上力公司所開立統一發票三紙，作為進項
      憑證申報扣抵銷項稅額，虛報進項稅額七五、０００元，
      業如前述，且有調查局北機組以九十二年二月二十五日電
      防字第０九二七八００六九二０號刑事案件移送書、專案
      申請調檔統一發票查核清單附卷可稽，違章事實，洵堪認
      定。被告審酌原告於九十三年十一月三日業以書面承認違
      章事實，乃按所漏稅額七五、０００元處二倍罰鍰計一五
      ０、０００元，即無違誤。
　　理  由
一、按「營利事業依法規定應給與他人憑證而未給與，應自他人
    取得憑證而未取得，或應保存憑證而未保存者，應就其未給
    與憑證、未取得憑證或未保存憑證，經查明認定之總額，處
    百分之五罰鍰。」為稅捐稽徵法第四十四條所明定。次按「
    營業人左列進項稅額，不得扣抵銷項稅額：一、購進之貨物
    或勞務未依規定取得並保存第三十三條所列之憑證者。」、
    「營業人以進項稅額扣抵銷項稅額者，應具有載明其名稱、
    地址及統一編號之左列憑證：一、購買貨物或勞務時，所取
    得載有營業稅額之統一發票。」、「納稅義務人，有左列情
    形之一者，除追繳稅款外，按所漏稅額處一倍至十倍罰鍰，
    並得停止其營業．．．：五、虛報進項稅額者。」及「對外
    營業事項之發生，營利事業應於發生時自他人取得原始憑證
    ，如進貨發票，或給與他人原始憑證，如銷貨發票。」分別
    為營業稅法第十九條第一項第一款、第三十三條第一款、第
    五十一條第五款及管理會計帳簿憑證辦法第二十一條第一項
    前段所規定。復按「我國現行加值型營業稅係就各個銷售階
    段之加值額分別予以課稅之多階段銷售稅，各銷售階段之營
    業人皆為營業稅之納稅義務人。故該非交易對象之人是否已
    按其開立發票之金額報繳營業稅額，並不影響本件營業人補
    繳營業稅之義務。」為最高行政法院八十七年七月份第一次
    庭長評事聯席會議所決議。又「核釋營業人取得非實際交易
    對象所開立之統一發票，作為進項憑證申報扣抵銷項稅額案
    件之處理原則。說明：二、為符合司法院大法官釋字第三三
    七號解釋意旨，對於營業人取得非實際交易對象所開立之統
    一發票作為進項憑證申報扣抵銷項稅額之案件，應視情節，
    分別依左列原則處理：（一）取得虛設行號發票申報扣抵之
    案件：．．．２、有進貨事實者：（１）進貨部分，因未取
    得實際銷貨人出具之憑證，應依稅捐稽徵法第四十四條規定
    處以行為罰。（２）因虛設行號係專以出售統一發票牟取不
    法利益為業，並無銷貨事實，故取得虛設行號發票之營業人
    ，自亦無向該虛設行號進貨並支付進項稅額之事實，除該營
    業人能證明確有支付進項稅額予實際銷貨之營業人，並經稽
    徵機關查明該稅額已依法報繳者，應依營業稅法第十九條第
    一項第一款不再處漏稅罰外，其虛報進項稅額，已構成逃漏
    稅，應依營業稅法第五十一條第五款規定補稅並處罰。」及
    「納稅義務人同時觸犯租稅行為罰及漏稅罰相關罰則之案件
    ，依本函規定處理。說明、二．．．（二）營業人觸犯營業
    稅法第五十一條各款，如同時涉及稅捐稽徵法第四十四條規
    定者，參照行政法院八十四年九月二十日九月份第二次庭長
    評事聯席會議決議意旨，勿庸併罰，應擇一從重處罰。」為
    財政部八十三年七月九日台財稅第000000000號及
    八十五年四月二十六日台財稅第八五一九０三三一三號函釋
    在案，前揭財政部函釋係上級機關為下級機關在執行職務時
    所為之解釋，性質上屬行政規則，且符營業稅法之立法目的
    ，自得予以援用。
二、本件原告於九十二年一月購進勞務一、五００、０００元（
    不含稅），取得虛設行號上力公司所開立統一發票三紙，作
    為進項憑證申報扣抵銷項稅額，經北市國稅局查得，通報被
    告審查違章成立，核定補徵營業稅七五、０００元外，並處
    罰鍰一五０、０００元等情，為兩造所不爭執，並有原告罰
    鍰繳款書、專案申請調檔統一發票查核清單及被告處分書附
    於原處分卷可憑，洵堪認定。原告不服，循序提起本件訴訟
    ，其起訴意旨略謂：（一）原告取得上力公司發票金額一、
    五００、０００元，係承攬樂士公司台電尖石Ｓ﹨Ｓ改建工
    程－基礎電力現場工程之外包工作，取有與樂士公司之承攬
    合約、銷售發票、營繕工程結算證明書等影本為憑，該工程
    九十一年四月二十三日開工，九十二年一月五日完工，工程
    結算毛損，沒必要取得非屬交易之發票；其與上力公司交易
    符合規定，取有工程協議書、上力公司營利事業登記證、工
    程進度月報表之驗收紀錄、上力公司進項發票、匯款紀錄等
    為憑，進貨事實明確並支付進項稅額予實際銷貨之營業人，
    並按規定報繳。原告付款係在上力公司合法存續期間，若原
    告僅係向虛設行號者購買統一發票，自無須匯款支付工程款
    。且原告與上力公司之承攬契約與上力公司申請營業之項目
    並無扞挌之處，被告及訴願決定，未就疑點為說明，遽爾駁
    回原告之行政救濟，已彰顯確有未予調查證據及理由矛盾之
    違法。（二）被告未自行調閱資料，遽為不利於原告之認定
    ，即有違行政程序法第九條規定。（三）按行政行為，應以
    誠實信用之方法為之，並應保護人民正當合理之信賴，為行
    政程序法第八條所明定。本件原告信賴被告承辦人員之說詞
    ，始會全額繳納稅額並填具承諾書。被告誘使原告受不利益
    處分之嫌，更漠視原告合理之信賴，已彰顯被告違反誠實信
    用原則之疏失。（四）營業稅法第十九條第一項第一款規定
    乃指營業人購進之貨物或勞務未依規定取得並保存第三十三
    條所列之憑證者。而第三十三條所定應載明名稱、地址及統
    一編號之憑證，原告提供上力公司開具之統一發票三紙，應
    無違反該規定。且國家稅務機關遭虛設行號一再盜領統一發
    票，無法遏止，原告僅一介小民，無從知悉上力公司為虛設
    行號，自不得將此處罰虛設行號之責任累及原告云云，資為
    爭執。然查：
（一）調查局北機組查獲訴外人許應時等涉嫌虛設行號五一五家
      ，分別於八十五年十一月至九十二年六月間無銷貨事實，
      虛開統一發票幫助他人逃漏稅，移送台灣板橋地方法院檢
      察署偵辦，而原告所取得發票之對象即上力公司為涉案虛
      設行號之一，此有調查局北機組九十二年二月二十五電防
      字第０九二七八００六九三０號刑事案件移送書、台北市
      國稅局九十二年十二月三十一日財北國稅審三字第０九二
      ０二五二七０九號函及九十三年三月十日財北國稅審三字
      第０九三０二一０七八五函附於原處分卷可稽。則被告認
      上力公司為虛設之行號，尚非無據。訴外人上力公司既為
      虛設行號，原告顯無與上力公司交易之可能。參以卷附訴
      外人許應時於調查局北機組筆錄亦謂：其所虛設行號，都
      沒有實際營業，所以沒有任何交易事實等語，益證原告與
      上力公司並無實際交易之實。再者，依原告所提與上力公
      司交易存款存摺及匯款單等資料，原告進貨貨款無論金額
      大小，均以匯款支付，貨款先匯入上力公司台北安泰銀行
      長安東路分行之帳戶，然於匯入翌日隨即領出，且存、提
      款均在原告設立之高雄合作金庫鳳山分行、合作金庫興鳳
      分行、安泰銀行北高雄分行、安泰銀行鳳山分行為之，存
      、提款人筆跡均相同，此並有相關銀行存褶、匯款申請書
      及取款憑條附卷可稽，而原告代表人亦自認原告匯款及上
      力公司提款均由其所為（參見本院九十六年二月二十七日
      準備程序筆錄）。由上述資金流程以觀，原告實為製造形
      式付款之資料，以規避查核。雖原告主張其係依上力公司
      要求提領現金支付云云。然上力公司設於台北，原告設於
      高雄，如僅為付現金之需，則原告將該款項逕匯入上力公
      司前揭台北帳戶，上力公司就近領取即可，自無須將上力
      公司存褶、印章及密碼交由原告提領，上力公司再南下收
      取現金，徙增麻煩之理。足認原告此舉僅在製造外觀付款
      之憑據，自無可採。又上力公司安泰銀行長安東路分行所
      設帳戶係於九十一年十二月二十三日設立，並於匯款開始
      日九十二年二月二十日由靜止戶轉回，截至匯款結束之次
      日九十二年二月二十五日後即無其他存款交易，現為靜止
      戶，實僅供製造暫時存提款使用，亦足證明上力公司確為
      虛設行號，且與原告無實際交易及付款事實。本件原告既
      未實際付款，則其所提示與上力公司工程協議書、上力公
      司營利事業登記證、工程進度月報表之驗收紀錄、上力公
      司進項發票、匯款紀錄等等，即無法為有利原告之認定。
（二）按「當事人主張有利於己之事實者，就其事實有舉證之責
      任。」行政訴訟法第一百三十六條準用民事訴訟法第二百
      七十七條規定甚明。又稅捐稽徵程序，稅捐稽徵機關雖應
      依職權調查原則而進行，惟有關課稅要件事實，多發生於
      納稅義務人所得支配之範圍，稅捐稽徵機關掌握困難，為
      貫徹公平合法課稅之目的，因而納稅義務人有申報協力義
      務，此在營業稅法應作相同解釋。本件被告所屬高雄縣分
      局於九十四年三月十一日以財高國稅法字第０九四００一
      一三００號函請原告提示關於與上力公司工程協議書第十
      點、付款辦法（二）工程款採同步請款辦理，提示原告向
      樂士公司請款與付款等關聯資料、工程款存入與提領之銀
      行明細資料、上力公司向其請款與付款等關聯資料、款項
      存入與提領之銀行明細資料及就上力公司登記營業項目為
      其他景觀工程，與其承包尖石Ｓ﹨Ｓ改建工程基礎電力現
      場工程，說明轉包情形及業務聯繫人員、簽約代表等事項
      ，以供查核。原告雖以九十四年三月十八日蓮字第九四三
      一八七號函覆，然仍未對上開疑點說明，難認原告已盡協
      力之義務。再者，原告於九十三年十一月三日出具承諾書
      承認取得虛設行號發票，並有承諾書附卷可憑，被告據此
      作成補稅處分，自無原告所執被告未盡調查義務及違背行
      政程序法第九條規定之情事。原告雖另爭執上開承諾書係
      經被告誘使而出具，然承前所述，上力公司確屬虛設行號
      ，原告承諾書承認該項事實，與實情相符。且該承諾書為
      原告代表人出具，而原告代表人為具相當社會經驗之經營
      者，對於出具承諾書之法律效果，應知之甚稔，自不得以
      經人誘使而推諉責任。此外，行政事件與刑事案件居於證
      據共通原則，刑事案件調查所得之證據，行政事件亦得予
      以援用。本件被告除援引承諾書外，亦有移送書，並經被
      告實際調查資金流程各項證據作成原告違章之認定，非僅
      以原告承諾書作為認定之唯一證據，足認原處分尚無違誤
      。原告主張被告誘使其出具承諾書，違反行政程序法第八
      條規定云云，即無可採。
（三）又按我國現行加值型營業稅係就各個銷售階段之加值額分
　　　別予以課稅之多階段銷售稅。各銷售階段之營業人皆為營
　    業稅之納稅義務人，自不能僅以最後銷售階段之營業人已
　    報繳營業稅，即認定其他銷售階段之營業人當無逃漏營業
　    稅。而營業人有進貨事實而取得非實際交易對象之虛設行
　    號所開立之統一發票充作進項憑證申報扣抵銷項稅額之情
　    形，因虛設之公司行號為牟取不法之利益，於無銷售貨物
　    或勞務之事實虛開統一發票後，通常會另取得虛偽之進項
　    憑證申報扣抵銷項稅額，以抵銷其應納之稅額，故虛設之
　    公司行號縱有申報營業稅，政府亦無收到應收之稅款，是
　    於此情形，須營業人證明確有支付進項稅額予實際銷貨之
　    營業人，並經稽徵機關查明該稅額已依法報繳者，始有司
　    法院釋字第三三七號解釋所指：納稅義務人雖有虛報進項
   　 稅額，並不因而逃漏營業稅情事。本件原告取得非實際交
　    易對象之上力公司開立之發票，充當進項憑證申報扣抵銷
      項稅額，已如前述；而原告於本件訴訟中仍堅稱直接交易
      對象即為虛設之上力公司，惟未指出實際之銷貨人並證明
      其確有支付進項稅額與實際銷貨之營業人，則被告自亦無
      從調查實際銷貨人已否依法報繳本件之稅款，是依首揭法
      律見解，原告除應依法補繳營業稅外，尚構成營業稅法第
      五十一條第五款之漏稅罰則，洵堪認定。
（四）再按稅捐稽徵法第四十四條與營業稅法第五十一條第五款
      之情形，皆以「應自他人取得統一發票而未取得」致以不
      實發票生虛報進項稅額之結果，稅捐稽徵法第四十四條係
      就未達漏稅階段之違規為處罰，營業稅法第五十一條第五
      款則係對已達漏稅階段之違規為處罰，祗依營業稅法第五
      十一條第五款規定處罰鍰已足達成行政上之目的，勿庸二
      者併罰（參見最高行政法院八十四年九月十三日庭長評事
      聯席會議決議）。本件原告因取得非實際交易對象上力公
      司所開立之統一發票，充作進項憑證並申報扣抵銷項稅額
      ，致違反稅捐稽徵法第四十四條及營業稅法第五十一條第
      五款規定，揆諸首揭說明，應從一重依營業稅法第五十一
      條第五款之規定處罰。又財政部九十四年六月二日修正之
      「稅務違章案件裁罰金額或倍數參考表」，就營業稅法第
      五十一條第五款規定「虛報進項稅額者」，如其違章情形
      為「有進貨事實者，取得虛設行號所開立之憑證申報扣抵
      」，按所漏稅額處五倍之罰鍰，但於裁罰處分核定前已補
      繳稅款及以書面或於談話筆（紀）錄中承認違章事實者，
      處二倍之罰鍰。該財政部頒發之「稅務違章案件裁罰金額
      或倍數參考表」係行政規則之一種，乃財稅主管機關基於
      使其下級辦理裁罰機關對違章案件之裁罰金額或倍數有一
      客觀之標準可資參考，避免專斷或有輕重之差別待遇，僅
      就執行母法之細節性、技術性事項加以具體明確規定，尚
      未逾越立法裁量範圍。且按行政裁量事項，若無逾越權限
      或濫用權力情事，應非行政法院所得審究之範圍（最高行
      政法院八十年度判字第四三二號判決參照）。是本件被告
      依上開法令規定，並參考財政部頒發之前揭「稅務違章案
      件裁罰金額或倍數參考表」，在法定範圍內，按原告所漏
      稅額，處二倍罰鍰計一五０、０００元，亦無違誤。
三、綜上所述，原告之主張，並無可採。原告取得非實際交易對
    象上力公司所開立之系爭發票充作進項憑證，並申報扣抵銷
    項稅額，逃漏營業稅，事證明確。從而，被告除核定補徵營
    業稅七五、０００元外，並處罰鍰一五０、０００元，並無
    違誤。訴願決定亦予維持，亦無不合。原告提起本件訴訟，
    求為撤銷，為無理由，應予駁回。又本件事證已明，兩造其
    餘攻擊防禦方法，核與判決結果不生影響，爰不再逐一論述
    ，附此敘明。
四、據上論結，本件原告之訴為無理由，依行政訴訟法第一百九
    十五條第一項後段、第九十八條第三項前段，判決如主文。
中　　華　　民　　國　九十六　年　　三　　月　 二十   日
                  第一庭審判長法  官  呂佳徵
                              法  官  林勇奮
                              法  官  蘇秋津
以上正本係照原本作成。
如不服本判決，應於判決送達後二十日內向本院提出上訴書狀，
其未表明上訴理由者，應於提起上訴後二十日內向本院提出上訴
理由書（須按對造人數附繕本）；如於本判決宣示或公告後送達
前提起上訴者，應於判決送達後二十日內補提上訴理由書（須附
繕本）。未表明上訴理由者，逕以裁定駁回。
提起上訴應預繳送達用雙掛號郵票七份（每份三十四元）。
中　　華　　民　　國　九十六　年　　三　　月　 二十   日
　　　　　　　　　　　　　　　書記官  陳嬿如
